

Safiera Ayu Prananingrum

Cijantung, Jakarta Timur, 13770 | +62 81311730812 | safieraayu13@gmail.com

Tentang Saya

Lulusan Manajemen Perbanas Insitute Jakarta tahun 2020. Memiliki pengalaman kerja sebagai Staff Admin Finance selama lebih dari 1 tahun. Saya memiliki keahlian yang baik dalam multitasking, mampu menangani pekerjaan secara efektif dan efisien dan saya mampu menjadi individu yang adaptif dalam lingkungan serba cepat.

Ketrampilan

- Microsoft Office
- Office Administration
- Finance Report
- General Services

- Time Management
- Team Work

Pengalaman Kerja

PT Echo Sembilan Saudara

Staff Admin Finance (April 2021 - Sekarang)

- Membuat tagihan yang telah terverifikasi dari Admin Project ke Klien
- Melakukan penagihan atas transaksi piutang
- Melaksanakan fungsi petty cash (Kas Kecil)
- Melaksanakan pembayaran uang secara transfer maupun tunai kepada pihak yang telah disetujui untuk dibayar
- Membuat laporan mutasi piutang secara mingguan
- Melakukan pengarsipan data data perusahaan
- Menerapkan system finansial baru dan berhasil meningkatkan efisiensi sebesar 50%

PT Bank Mandiri (Persero) Tbk

Intern Accounting Operation (Februari 2020-Agustus 2020)

- Membantu melakukan verifikasi atas dokumen cash payment dan non cash payment
- Membantu perhitungan extrafooding dan planning acara kegiatan rapat kerja

Pendidikan

Perbanas Institute (2016-2020)

S1 Manajemen - IPK 3,22

- Mengikuti Dealing Room Perbankan dengan materi: Treasury, Money Market, Foreign Exchange Market
- Mengikuti Sekolah Pasar Modal Level I dan II MNC Sekuritas
- Mendaptkan TOEFL ITP ETS Score 420